# 技术转让合同含设备，价款不可分，如何入账？

提问人：hq760903 时间：2016-01-09 18:33:49
A公司与B公司签订技术转让合同，合同转让内容为某工艺技术，期限十年。合同规定受让方A公司享有该技术的使用权，B公司负责提供该工艺技术的全套技术资料，所需设备的设计、安装及调试，保证生产线达到设计能力及通过转产验收。合同明确合同总价款包括但不限于全套设备，技术转让费，运输、安装、调试费等，但合同中没有各分项金额。在这种情况下，因为合同内容是转让技术，其他服务（包括设备）是为该技术的转让服务且其价格无法确定，是否可将将合同总价款全部作为无形资产入账，设备建备查账。

回答人：chenyiwei
如果该技术使用权必须以该设备为载体才能体现出来，且A公司事实上没有能力自行或委托他人利用该技术制造相应的设备，或者以其他方式单独使用该项技术，即技术和设备是不可分割的，则实质上属于购买设备，应将合同约定的技术转让款和设备价款等作为一个整体计入固定资产，在设备使用年限和技术使用权转让年限两者孰短的年限内摊销。 我理解这样的合同签订方式可能是对方为了获取税收优惠的筹划行为，即把一个设备转让业务人为划分为几部分，但会计上还是实质重于形式的处理。

提问人：hq760903 时间：2016-01-11 18:20:08
谢谢陈版主！这里有个问题，是我没有表述清楚，该项工艺技术不是用来生产这套设备的，而是在这套设备上使用该工艺技术生产产品。这种情况下，该合同的实质是不是可以认为是购买技术呢？

回答人：chenyiwei
我前面的回答应该就是这个意思，我说的是不能利用相关技术资料仿制出类似功能的设备。这种情况下技术和设备是不可分的，实质上就是购买设备，应全部计入固定资产，不单独确认无形资产。

提问人：zengfengxia 时间：2016-01-13 17:07:46
陈版，无形资产确认当中的可辨认性应当如何理解，公司购买一项与其他方共享的某项技术，公司单方面不能将其转让、出售或者授予其他人，能不能确认为无形资产？

回答人：chenyiwei
如果取得了一项来源于合同的使用权（即使是受限制的），也可以确认无形资产，但是以“使用权”的名义。